臺灣臺中地方法院刑事判決　　　　　　　　　　　　九十四年度訴字第一二○二號
　　公　訴　人　臺灣臺中地方法院檢察署檢察官
　　被　　　告　甲○○
右列被告因違反毒品危害防制條例案件，經檢察官提起公訴（九十四年度毒偵字第五
五二號），被告於準備程序中就被訴事實為有罪之陳述，經告以簡式審判之旨，並聽
取意見後，本院合議庭裁定由受命法官獨任進行簡式審判程序，本院判決如左：
    主    文
甲○○連續施用第一級毒品，累犯，處有期徒刑壹年貳月。注射針筒壹支沒收。
    犯罪事實
一、甲○○前曾於民國八十八年間因施用毒品案件，經本院以八十八年度毒聲字第六
    三三五號裁定送觀察、勒戒後，臺灣臺中看守所附設勒戒處所評定無繼續施用之
    傾向，經臺灣臺中地方法院檢察署檢察官於八十八年十一月二十三日以八十八年
    度毒偵字第一七二○號為不起訴處分確定，並於八十八年十一月二十二日執行完
    畢釋放；又於八十九年間因施用毒品案件，經本院以八十九年度毒聲字第一○四
    七號裁定送觀察、勒戒後，臺灣臺中看守所附設勒戒處所評定有繼續施用之傾向
    ，經本院以八十九年度毒聲字第一五二一號裁定送強制戒治一年，並經臺灣臺中
    地方法院檢察署檢察官就甲○○違反毒品危害防制條例案件以八十九年度毒偵字
    第一三四一號提起公訴，經本院以八十九年度訴字第六一六號分別判處有期徒刑
    一年、八月，定應執行刑為有期徒刑一年六月，於八十九年八月七日確定；嗣於
    強制戒治期間屆滿三個月後，其成績經評定為合格，無繼續戒治之必要，而由臺
    灣臺中地方法院檢察署檢察官聲請，由本院以八十九年度毒聲字第四四八一號裁
    定停止戒治，所餘戒治期間付保護管束，於八十九年八月二十九日停止戒治處分
    執行出監，惟甲○○猶不知戒惕，於停止戒治付保護管束期間，復於九十年間因
    施用毒品案件，經本院以八十九年度毒聲字第六八九五號撤銷前開停止戒治，所
    餘戒治期間付保護管束之裁定，應執行殘餘戒治期間，於九十年六月十六日執行
    完畢釋放，而其違反毒品危害防制條例案件，分別經臺灣臺中地方法院檢察署檢
    察官以八十九年度毒偵字第七三一三號、九十年度毒偵字第一九九九號提起公訴
    ，經本院分別以九十年度訴字第四○四號、九十年度訴字第一○四三號判處有期
    徒刑一年、十月，先後於九十年四月九日、九十年六月二十六日確定，經定應執
    行刑為有期徒刑一年八月確定，並與前開有期徒刑一年六月接續執行，於九十三
    年七月三十一日縮刑期滿執行完畢。惟甲○○猶不知悔改，自九十年六月十六日
    強制戒治執行完畢釋放後之五年內，竟基於施用第一級毒品海洛因之概括犯意，
    自九十四年一月十六日某時起至同年月十七日晚上十時許止，在臺中縣清水鎮○
    ○路一六二號之三一住處內，以將第一級毒品海洛因置入注射針筒內摻水稀釋，
    再施打在手臂皮膚之方式，施用第一級毒品海洛因二次。嗣於九十四年一月十八
    日上午十一時十分許，在臺中縣清水鎮○街路一○二號福德祠公廁外為警察覺有
    異，經甲○○自行取出其所有注射針筒一支，並採其尿液送檢，結果呈可待因、
    嗎啡陽性反應而查獲。
二、案經臺中縣警察局清水分局報請臺灣臺中地方法院檢察署檢察官偵查起訴。
    理    由
一、被告甲○○對其於右揭時地連續施用第一級毒品海洛因之事實，業據其於警詢、
    偵查及本院審理時坦承不諱，且被告經警方查獲後，其尿液經送請詮昕科技股份
    有限公司檢驗結果，驗有可待因、嗎啡之陽性反應等情，有該公司濫用藥物尿液
    檢驗報告一紙存卷可證，而海洛因施用入人體後水解還原成嗎啡，再循嗎啡之代
    謝方式排出體外，已據行政院衛生署藥物食品檢驗局（八一）藥檢壹字第○○六
    四三一號函說明綦詳。又被告前曾於八十八年間因施用毒品案件，經本院以八十
    八年度毒聲字第六三三五號裁定送觀察、勒戒後，臺灣臺中看守所附設勒戒處所
    評定無繼續施用之傾向，經臺灣臺中地方法院檢察署檢察官於八十八年十一月二
    十三日以八十八年度毒偵字第一七二○號為不起訴處分確定，並於八十八年十一
    月二十二日執行完畢釋放；又於八十九年間因施用毒品案件，經本院以八十九年
    度毒聲字第一○四七號裁定送觀察、勒戒後，臺灣臺中看守所附設勒戒處所評定
    有繼續施用之傾向，經本院以八十九年度毒聲字第一五二一號裁定送強制戒治一
    年，嗣於強制戒治期間屆滿三個月後，其成績經評定為合格，無繼續戒治之必要
    ，而由臺灣臺中地方法院檢察署檢察官聲請，由本院以八十九年度毒聲字第四四
    八一號裁定停止戒治，所餘戒治期間付保護管束，於八十九年八月二十九日停止
    戒治處分執行出監，惟甲○○猶不知戒惕，於停止戒治付保護管束期間，復於九
十年間因施用毒品案件，經本院以八十九年度毒聲字第六八九五號撤銷前開停止
    戒治，所餘戒治期間付保護管束之裁定，應執行殘餘戒治期間，於九十年六月十
    六日執行完畢釋放之事實，有臺灣高等法院被告全國前案紀錄表及臺灣臺中地方
    法院檢察署刑案資料查註紀錄表各一份在卷可稽。綜上，被告自白與事實相符，
    其於前案強制戒治執行完畢釋放後五年內再犯本件施用第一級毒品海洛因之事證
    明確，犯行洵堪認定。
二、核被告所為，係犯毒品危害防制條例第十條第一項之施用第一級毒品海洛因罪。
    被告施用毒品海洛因前之持有毒品海洛因行為，本應以持有論，惟持有後進而施
    用，其持有之低度行為應被施用之高度行為所吸收，故不再另論其持有第一級毒
    品罪。被告所為前開二次施用第一級毒品海洛因之行為，時間緊接，所犯構成要
    件相同，顯係基於概括之犯意為之，為連續犯，爰依刑法第五十六條之規定，論
    以一罪，並加重其刑。被告前曾於八十九年間因違反毒品危害防制條例案件，經
    臺灣臺中地方法院檢察署檢察官以八十九年度毒偵字第一三四一號提起公訴，經
    本院以八十九年度訴字第六一六號分別判處有期徒刑一年、八月，定應執行刑為
    有期徒刑一年六月，於八十九年八月七日確定，又於九十年間因違反毒品危害防
    制條例案件，分別經臺灣臺中地方法院檢察署檢察官以八十九年度毒偵字第七三
    一三號、九十年度毒偵字第一九九九號提起公訴，經本院分別以九十年度訴字第
    四○四號、九十年度訴字第一○四三號判處有期徒刑一年、十月，先後於九十年
    四月九日、九十年六月二十六日確定，經定應執行刑為有期徒刑一年八月確定，
    並與前開有期徒刑一年六月接續執行，於九十三年七月三十一日縮刑期滿執行完
    畢之事實，有臺灣高等法院被告全國前案紀錄表及臺灣臺中地方法院檢察署刑案
    資料查註紀錄表各一份在卷可參，其受有期徒刑之執行完畢後，五年以內再犯本
    件有期徒刑以上之罪，為累犯，應依刑法第四十七條之規定，遞加重其刑。爰審
    酌被告施用第一級毒品，經觀察、勒戒、強制戒治及有期徒刑執行完畢後，仍不
    知戒惕，猶一再施用第一級毒品，無視於毒品對於自身健康之戕害及國家對於杜
    絕毒品犯罪之禁令，不知戒除惡習，惡性非輕，然念及被告於本院審理期間坦承
    犯行，態度良好，其施用毒品海洛因並無危害他人及施用之次數等一切情狀，量
    處如主文所示之刑，以資懲儆。扣案之注射針筒一支，為被告所有且係供犯本罪
    所用之物，爰依刑法第三十八條第一項第二款規定沒收之。
據上論斷，應依刑事訴訟法第二百七十三條之一第一項、第二百九十九條第一項前段
，毒品危害防制條例第十條第一項，刑法第十一條前段、第五十六條、第四十七條、
第三十八條第一項第二款，判決如主文。
本案經檢察官張溢金到庭執行職務。
中      華      民      國      九十四      年    四    月    二十八    日
                                  臺灣臺中地方法院刑事第一庭
                                      法  官  周 瑞 芬
右正本證明與原本無異。
如不服本判決，應於送達後十日內向本院提出上訴狀（須附繕本），上訴於臺灣高等
法院臺中分院。
                                      書記官
中      華      民      國      九十四      年    四    月    二十八    日
附錄本判決論罪科刑法條：
毒品危害防制條例第十條第一項：
  施用第一級毒品者，處六月以上五年以下有期徒刑。
